【裁判字號】    97,訴緝,409
【裁判日期】    971103
【裁判案由】    毒品危害防制條例
【裁判全文】
台灣台中地方法院刑事判決          97年度訴緝字第409號
公  訴  人  臺灣臺中地方法院檢察署檢察官
被      告  甲○○
上列被告因違反毒品危害防制條例案件，經檢察官提起公訴（97
年度毒偵字第667號），經本院合議庭裁定，由受命法官依法獨
任進行簡式審判程序判決如下：
    主  文
甲○○施用第一級毒品，處有期徒刑捌月，扣案之注射針筒貳支
，沒收；又施用第二級毒品，處有期徒刑肆月；應執行有期徒刑
拾月，扣案之注射針筒貳支，沒收。
    事  實
一、甲○○素行極為不佳，前曾犯違反槍砲彈藥刀械管制條例非
    行、違反槍砲彈藥刀械管制條例、竊盜、違反毒品危害防制
    條例、偽造文書、公共危險、過失傷害、偽證等罪（均未構
    成累犯），甲○○於民國（下同）八十八年、八十九年間，
    因施用毒品案件，先後二次經本院裁定送觀察、勒戒後，均
    認無繼續施用毒品之傾向，而由臺灣臺中地方法院檢察署檢
    察官分別以八十八年度毒偵字第二三○一號、八十九年度毒
    偵字第三六七一號為不起訴處分確定。再因施用毒品案件，
    經本院以九十三年度訴字第五三六號判處應執行有期徒刑一
    年六月確定。詎甲○○猶不知悔改，於九十六年十一月二十
    九日上午十一時許在台中市○○路與崇德路口附近綽號阿吉
    之友人住處，以將注射針筒注射血管之方式，及以將第二級
    毒品安非他命放在玻璃球內，其下以火燒烤，並吸食其產生
    煙霧之方式，施用第一級毒品海洛因及第二級毒品甲基安非
    他命各一次。嗣為警於九十六年十二月一日下午十六時許，
    在臺中市○○區○○路與青海路口盤查時查獲，並扣得其所
    有供犯施用第一級毒品海洛因所用之注射針筒二支。
二、案經臺中市警察局第六分局報請臺灣台中地方法院檢察署檢
    察官偵查起訴。
    理  由
一、按除被告所犯為死刑、無期徒刑、最輕本刑為三年以上有期
    徒刑之罪或高等法院管轄第一審案件者外，於前條第一項程
    序進行中，被告先就被訴事實為有罪之陳述時，審判長得告
    知被告簡式審判程序之旨，並聽取當事人、代理人、辯護人
    及輔佐人之意見後，裁定進行簡式審判程序，刑事訴訟法第
    二百七十三條之一第一項定有明文。本件被告所犯係死刑、
    無期徒刑、最輕本刑為三年以上有期徒刑以外之罪，其於準
    備程序中就被訴事實為有罪之陳述，且經審判長告知被告簡
    式審判程序之旨，並聽取公訴人及被告之意見後，本院合議
    庭認為適宜而裁定由受命法官獨任進行簡式審判程序，合先
    敘明。
二、現行刑事訴訟法為保障被告之反對詰問權，排除具有虛偽危
    險性之傳聞證據，以求實體真實之發現，於該法第一百五十
    九條第一項明定被告以外之人於審判外之言詞或書面陳述，
    除法律有規定者外，不得作為證據。是被告以外之人於審判
    外之陳述，除有同條第二項之除外情形，或符合同法第一百
    五十九條之一至第一百五十九條之五，或其他法律有特別規
    定得為證據之情形者外，自不採為論罪之依據。簡式審判程
    序，貴在審判程序之簡省便捷，檢察官指出之證據方法，只
    要被告及辯護人無異議，即可使用，縱或是被告以外之人在
    審判外之陳述，亦得作為證據，是刑事訴訟法第一百五十九
    條第二項規定；「法院以簡式審判程序，不適用之」；第二
    百七十三條之二規定：「簡式審判程序之證據調查，不受第
    一百五十九條第一項…規定之限制」，是於簡式審判程序，
    有關傳聞證據之證據能力限制規定自無適用之餘地，合先敘
    明。
三、上揭事實，業據被告甲○○於本院審理時，坦承不諱，並有
    被告所有之供犯施用第一級毒品海洛因所用之注射針筒二支
    扣案足資佐證，而被告為警查獲，經警採其尿液送請私立中
    山醫學大學附設醫院藥物濫用檢測中心檢驗結果，檢出甲基
    安非他命及嗎啡均呈陽性反應，此有該檢測中心九十六年十
    二月十三日第七六一五五三號尿液篩檢檢驗報告一份在卷可
    憑，此外，復有員警職務報告、搜索扣押筆錄、扣押物品目
    錄表、刑事判決、臺灣臺中地方法院檢察署刑案資料查註紀
    錄表各一份附卷可稽。足認被告自白，核與事實相符，事證
    至臻明確，被告甲○○違反毒品危害防制條例犯行均洵堪認
    定。
四、按海洛因、安非他命分別係毒品危害防制條例第二條第二項
    第一款、第二款所定之第一級毒品、第二級毒品，不得非法
    施用，是核被告甲○○所為，係犯毒品危害防制條例第十條
    第一項、第二項之施用第一級毒品罪及施用第二級毒品罪。
    被告施用第一、二級毒品前後持有第一、二級毒品之低度行
    為，應分別為其施用第一、二級毒品之高度行為所吸收，均
    不另論罪。被告所犯施用第一級毒品、施用第二級毒品罪二
    罪之間，犯意各別，行為互殊，應予分論併罰。爰審酌被告
    甲○○犯罪之動機、目的、手段、品行極為不佳，詳如前述
    ，此有台灣台中地方法院檢察署刑案資料查註紀錄表一份在
    卷可按，被告曾有施用毒品不良素行，經執行完畢後，仍不
    知警惕，再次施用毒品，經檢察官依初次勒戒、觀察後無繼
    續施用傾向為不起訴處分確定後，仍不知悔改警惕，猶繼續
    施用毒品不輟，情節非輕，有失政府制定毒品危害防制條例
    之立法美意，本不宜寬貸，惟此乃自戕且容易成癮之行為，
    從另一角度觀察，應視同病人看待，及犯後已坦承犯行，態
    度良好等一切情狀，分別量處如主文所示之刑，並定其應執
    行刑，以資懲儆。至於扣案之注射針筒二支係屬被告甲○○
    所有供犯施用第一級毒品海洛因所用之物，爰依刑法第三十
    八條第一項第二款之規定，均予以宣告沒收。
據上論斷，應依刑事訴訟法第二百九十九條第一項前段、第二百
七十三條之一第一項，毒品危害防制條例第十條第一項、第二項
，刑法第十一條前段、第五十一條第五款、第三十八條第一項第
二款，判決如主文。
中    華    民    國    97    年    11    月    3     日
                  刑事第六庭    法  官  洪俊誠
以上正本證明與原本無異。
如不服本判決，應於判決送達後10日內向本院提出上訴狀，上訴
於臺灣高等法院臺中分院（應敘述具體理由並附繕本）。
上訴書狀如未敘述理由，應於上訴期間屆滿後20日內補提理由書
於本院。
                                書記官  蕭榮峰
中    華    民    國    97    年    11    月    3     日
附錄論罪科刑實體法條文：
毒品危害防制條例第十條：
施用第一級毒品者，處六月以上五年以下有期徒刑。
施用第二級毒品者，處三年以下有期徒刑。


司法院資訊處製作；財團法人民間司法改革基金會備份。
